臺灣臺北地方法院民事裁定
111年度北簡聲字第106號
聲  請  人  施懷祖  

相  對  人  玉山商業銀行股份有限公司


法定代理人  黃男州  
上列當事人間確認債權不存在事件，聲請人聲請停止執行，本院
裁定如下：
　　主      文
聲請駁回。
　　理    由
一、按強制執行法第18條第1項規定強制執行程序開始後，除法
    律另有規定外，不停止執行。明示以不停止執行為原則。同
    條第2項所以例外規定得停止執行，係因回復原狀等訴訟，
    如果勝訴確定，債務人或第三人之物已遭執行無法回復，為
    避免債務人或第三人發生難以回復之損害，必於認有必要時
    ，始得裁定停止執行。如無停止執行必要，僅因債務人或第
    三人憑一己之意思，即可達到停止執行之目的，不僅與該條
    所定原則上不停止執行之立法意旨有違，且無法防止債務人
    或第三人濫行訴訟以拖延執行，致害及債權人權益。次按，
    執行名義成立後，如有消滅或妨礙債權人請求之事由發生，
    債務人得於強制執行程序終結前，向執行法院對債權人提起
    異議之訴。如以裁判為執行名義時，其為異議原因之事實發
    生在前訴訟言詞辯論終結後者，亦得主張之。強制執行法第
    14條第1項另定有明文。所謂消滅債權人請求之事由，係指
    債權人就執行名義所示之請求權，全部或一部消滅；所謂妨
    礙債權人請求之事由，則指債權人就執行名義所示之請求權
    ，暫時不能行使而言。至於執行名義是否有無效之原因，尚
    非該條所指有消滅或妨礙債權人請求事由發生之情事(最高
    法院111年度台抗字第356號民事裁定所維持二審的裁定意見
    )。依上述民事裁定意見，債務人並不得僅以已提起確認債
    權不存在之訴為由，即任意聲請法院裁定停止執行，受理債
    務人停止執行聲請之法院，仍應依債務人本案所提之訴訟是
    否符合強制執行法第18條第2項規定的要件事實，本於職權
    為認定判斷。
二、次查，聲請人提起確認債權不存在之本案訴訟，僅泛稱從無
    收到催繳通知，也無欠款，有聲請聯徵中心無欠款呆債等，
    依上述空泛主張，至多僅能認定聲請人爭執相對人所提執行
    名義(確定之支付命令)有無效的原因，並不符合法院審查是
    否符合強制執行法第18條第2項時，聲請人之本案訴訟必須
    符合經最高法院確認「有消滅或妨礙債權人請求事由發生之
    情事」的法律要件。故聲請人本件聲請，於法不合，應駁回
    ，並裁定如主文。　
中　　華　　民　　國　　111 　年　　6 　　月　  24　　日
　　　　　　　　　臺灣臺北地方法院臺北簡易庭　　　　　　
　　　　　　　　　　　　　　　　　法  官　詹駿鴻
以上為正本係照原本作成。
如對本裁定抗告須於裁定送達後10日內向本院提出抗告狀，並繳
納抗告費新臺幣1,000元。
中　　華　　民　　國　　111 　年　　6 　　月　　24　　日
                                   書記官  徐宏華